臺灣臺南地方法院民事判決
110年度保險字第11號
原      告  趙志仁  
            趙淑卿  
            趙淑珍  
共      同
訴訟代理人  趙書賢  
被      告  第一產物保險股份有限公司

法定代理人  李正漢  
訴訟代理人  賴盛星律師
上列當事人間請求給付保險金事件，經民國110年10月27日言詞
辯論終結，本院判決如下：
    主    　文
原告之訴駁回。
訴訟費用由原告負擔。
    事實及理由
一、原告起訴主張：
　㈠訴外人趙志煌於民國108年1月15日向被告公司投保「第一產
    物責任保險（下稱主保險契約）、第一產物個人責任保險附
    加傷害保險（乙型)保險單（下稱附加傷害主保險契約）」
    ，及「第一產物個人責任保險附加傷害保險（乙型)傷害醫
    療保險給付附加條款（下稱附加傷害附加條款）」(以下合
    稱系爭保險契約)，投保内容為：住院給付保險金額新臺幣(
    下同)2000元/天，加護病房追加給付保險金額2000元/天，
    實支實付型醫療費用保險金額5萬元，意外身故(或失能）給
    付保險金額100萬元。趙志煌於108年4月跌倒，至奇美醫療
    財團法人柳營奇美醫院(下稱柳營奇美醫院)治療，由一般外
    科診治，當時已有傷口感染。嗣後於108年10月27日因雙腳
    受傷傷口遭受細菌感染造成敗血症死亡。原告為被保險人趙
    志煌之法定繼承人。爰依系爭保險契約請求被告給付原告身
    故保險金100萬元、醫療費用保險金37,072元、一般住院保
    險金54,000元及加護病房追加給付保險金48,000元，共計1,
    139,072元。並聲明：被告應給付原告1,139,072元，及自10
    8年10月31日起至清償日止，按週年利率10％計算之利息。
二、被告則以： 
    被告所承保之系爭保險契約，其性質乃為保險法第131條所
    規定之意外傷害保險，自應以被保險人趙志煌因遭受意外傷
    害事故致受傷而住院，或因意外傷害事故導致死亡時，被告
    始負有給付實支實付傷害醫療保險金、傷害保險金住院日額
    型以及身故保險金之義務，依原告所提出之柳營奇美醫院診
    斷證明書，被保險人趙志煌之住院及身故，乃係出自其身體
    内在之因素，與系爭保險契約所約定之意外傷害事故定義不
    符，被告無給付系爭保險金之義務等語，資為抗辯。並聲明
    ：原告之訴駁回。
三、兩造不爭執事項：
  ㈠訴外人趙志煌向被告投保「永旭保安康」意外險，保險金額
    為100萬元，並以趙志煌為被保險人，與被告簽立主保險契
    約、附加傷害主保險契約及附加傷害附加條款，保險期間為
    108年1月15日至109年1月15日，約定附加傷害保險（乙型）
    ，若趙志煌意外事故死亡時，被告應將保險金100萬元給付
    趙志煌之法定繼承人。
　㈡趙志煌於108年10月27日死亡，其繼承人為原告趙志仁、趙淑
    卿及趙淑珍。
四、得心證之理由：
  ㈠依據附加傷害主保險契第1條承保範圍約定，茲經雙方同意，
    加繳保險費投保第一產物個人責任保險附加傷害保險（乙型
    )保險單，本公司對於被保險人於保險期間内，因遭受意外
    傷害事故，致其身體蒙受傷害而致失能或死亡時，本公司依
    照本附加險的約定，給付保險金。前項所稱意外傷害事故，
    指非由疾病引起之外來突發事故；第2條身故保險金給付約
    定，被保險人於本附加險有效期間内遭受本附加險第1條約
    定之意外傷害事故，自意外傷害事故發生之日起180日以内
    死亡者，本公司按保險金額給付身故保險金。但超過180日
    死亡者，受益人若能證明被保險人之死亡與該意外傷害事故
    具有因果關係在，不在此限。附加傷害附加條款第2條約定
    傷害醫療保險金給付，其中「傷害醫療保險金實支實付型」
    條款約定「被保險人於主保險契約保險期間内遭受主保險契
    約約定之意外傷害事故，自意外傷害事故發生之日起一百八
    十日以内，經登記合格的醫院或診所治療者，本公司就其實
    際醫療費用，超過全民健康保險給付部分，給付『實支實付
    傷害醫療保險金』。…前項同一次傷害的給付總額不得超過保
    險單所記載的『實支實付傷害醫療保險金限額』。…」；另醫
    療保險金住院日額型條款約定「被保險人於主保險契約保險
    期間内遭受主保險契約約定之意外傷害事故，自意外傷害事
    故發生之日起一百八十日以内，經登記合格的醫院或診所治
    療者，本公司就其住院日數，給付保險單所記載的『傷害保
    險金住院日額型』。…」等情，有系爭保險契約附卷可查（見
    補字卷第31頁至第45頁），是以，本件趙志煌投保之主保險
    契約乃為「意外險」，而其所加保之附加傷害主保險契附約
    及附加傷害附加條款，均以趙志煌發生「意外險」所造成之
    傷害或死亡，被告始依系爭保險契約之約定，應負給付保險
    金之義務等情，堪以認定。
  ㈡又意外傷害保險係在承保被保險人非由疾病引起之外來突發
    事故所致傷害及其所致殘廢或死亡之損失，而人之傷害或死
    亡之原因，其一來自內在原因（如器官老化、疾病及細菌感
    染），另一則為外來事故（意外事故），所謂外來事故，係
    指內在原因以外之一切事故而言，其事故之發生為外來、偶
    然而不可預見。意外傷害保險契約之受益人請求保險人給付
    保險金，雖應證明被保險人係因意外事故而受傷害，惟受益
    人如證明該事故確已發生，且依經驗法則，其發生通常係外
    來、偶然而不可預見者，應認其已盡證明之責（最高法院10
    2 年度台上字第578 、1023號判決要旨參照）。意外傷害保
    險以被保險人遭受意外傷害及其所致殘廢或死亡時，負給付
    保險金額之責，其保險費之給付多較一般死亡保險為低，被
    保險人或受益人苟就權利發生之要件，即被保險人非由疾病
    引起之外來突發事故所致傷殘或死亡之事實，未善盡上揭「
    證明度減低」之舉證責任者，保險人仍無給付保險金之義務
    （最高法院98年度台上字第2096號判決要旨參照）。
  ㈢本件原告主張趙志煌因跌倒導致雙腳多處挫傷傷口感染，導
    致急性呼吸衰竭、肺水腫及糖尿病合併腎病變，造成趙志煌
    死亡，並提出趙志煌於奇美醫院之歷次診斷證明書為證，然
    為被告所否認。惟經本院職權函詢奇美醫院有關上開診斷證
    明書所載趙志煌雙腳多處挫傷傷口感染與趙志煌死亡有無相
    關連一節，經奇美醫院函覆本院，糖尿病係導致趙志煌雙腳
    多處挫傷傷口不易痊癒，但呼吸衰竭、肺水腫主要是糖尿病
    病變所致，傷口感染僅為加重因子，不是直接導因等情，有
    奇美醫院110年9月9日函覆本院所檢附之病情摘要附卷可查
    （見卷第73頁、79頁）。依上開所述，趙志煌死亡原因急性
    呼吸衰竭、肺水腫主要是糖尿病病變所致，傷口感染僅為加
    重因子，不是直接導致趙志煌死亡之原因，足徵趙志煌之死
    亡，非因外來事故（意外）所導致。是以，趙志煌之死亡，
    非因外來事故（意外）所致，則原告依據主保險契約、附加
    傷害主保險契約及附加傷害附加條款之約定，請求被告應給
    付如聲明所示之金額及遲延利息，係屬無據，自非可採。
五、綜上所述，本件趙志煌投保之主保險契約乃為「意外險」，
    而其所加保之附加傷害主保險契約及附加傷害附加條款，均
    以趙志煌發生「意外險」所造成之傷害或死亡，被告始依系
    爭保險契約之約定，應負給付保險金之責任。然趙志煌死亡
    非因外來事故（意外）所致，原告依據受益人之地位，依據
    系爭保險契約，請求被告應給付原告1,139,072元，及自108
    年10月31日起至清償日止，按週年利率10％計算之利息，為
    無理由，應予駁回。
六、本件事證已臻明確，兩造其餘攻擊防禦方法及所提證據，於
    判決結果不生影響，爰不一一論列，併此敘明。
七、訴訟費用負擔依據：民事訴訟法第78條。 　　
中　　華　　民　　國　　110 　年　　11　　月　　17　　日
                  民事第四庭    法    官　葉淑儀
以上正本係照原本作成。
如對本判決上訴，須於判決送達後20日內向本院提出上訴狀。
如委任律師提起上訴者，應一併繳納上訴審裁判費。
中　　華　　民　　國　　110 　年　　11　　月　　23　　日
                               書 記 官  林幸萱